【裁判字號】    97,訴,1449
【裁判日期】    980113
【裁判案由】    違反毒品危害防制條例
【裁判全文】
臺灣屏東地方法院刑事判決              97年度訴字第1449號
公  訴  人  臺灣屏東地方法院檢察署檢察官
被      告  甲○○
上列被告因違反毒品危害防制條例案件，經檢察官提起公訴（97
年度毒偵字第1917號），本院判決如下：
    主  文
甲○○施用第一級毒品，處有期徒刑柒月；又施用第二級毒品，
處有期徒刑肆月。應執行有期徒刑拾月。
    事  實
一、甲○○前因施用毒品案件，經本院以93年度毒聲字第773 號
    裁定送勒戒處所施以觀察、勒戒，後因認無繼續施用毒品之
    傾向，於民國94年1 月24日釋放出所，並經臺灣屏東地方法
    院檢察署檢察官以94年度毒偵字第40號為不起訴處分確定。
    詎甲○○經前開觀察、勒戒執行完畢釋放後5 年內，仍未戒
    除毒癮，復基於施用第一級毒品海洛因、第二級毒品甲基安
    非他命之犯意，分別為下列施用毒品之行為：(一)於97年7 月
    29日上午某時，在其屏東縣車城鄉○○路3 巷16號住處，以
    將海洛因摻入香菸內點燃後吸食之方式，施用第一級毒品海
    洛因1 次。(二)於97年7 月29日下午6 時許為警採尿時回溯1
    日至5 日內某時（不含警力拘束時間），在不詳地點，以不
    詳方式，施用第二級毒品甲基安非他命1 次。嗣因竊盜案件
    為警查獲，因有施用毒品之紀錄，經其同意採尿送驗，而呈
    現有嗎啡及甲基安非他命陽性反應始悉上情。
二、案經屏東縣政府警察局枋寮分局報請臺灣屏東地方法院檢察
    署檢察官偵查起訴。
    理  由
一、按被告以外之人於審判外之陳述，雖不符前4 條之規定（刑
    事訴訟法第159 條之1 至第159 條之4） ，而經當事人於審
    判程序同意作為證據，法院審酌該言詞陳述或書面陳述作成
    時之情況，認為適當者，亦得為證據。當事人、代理人或辯
    護人於法院調查證據時，知有第159 條第1 項不得為證據之
    情形，而未於言詞辯論終結前聲明異議者，視為有前項之同
    意，刑事訴訟法第159 條之5 定有明文。本件所引下列具有
    傳聞性質之證據，被告未爭執其證據能力，亦未於本案言詞
    辯論終結前對證據能力聲明異議，依上開規定，視為被告同
    意作為證據，且本院審酌該等證據並非非法取得，且依作成
    時之情況，並無何不當或瑕疵之情事，認均有證據能力。
二、訊據被告甲○○固不否認有於97年7 月29日上午某時，在其
    位在屏東縣車城鄉○○路3 巷16號住處，以將海洛因摻入香
    菸內點燃後吸食之方式，施用第一級毒品海洛因1 次之事實
    ，惟矢口否認有於97年7 月29日下午6 時許為警採尿時回溯
    1 日至5 日內某時，在不詳地點，以不詳方式，施用第二級
    毒品甲基安非他命1 次，辯稱：伊很久沒有施用甲基安非他
    命，可能是伊施用的海洛因裡面摻雜有甲基安非他命，可能
    是甲基安非他命比較便宜云云（見本院卷第15頁背面）。經
    查：
  (一)就事實欄第一、(一)部分，業經被告於本院審理時坦承不諱。
    而被告為警所採集之尿液檢體，經送請台灣檢驗科技股份有
    限公司檢驗，結果呈嗎啡陽性反應，有該公司97年8 月11日
    編號KＺ000000000000號濫用藥物尿液檢驗報告1 紙在卷可稽
    （見警卷第8 頁）、屏東縣警察局枋寮分局偵辦疑似施用毒
    品尿液檢體送驗代號與真實姓名對照表1 紙（見警卷第9 頁
    ）及勘察採證同意書1 紙（見警卷第7 頁）附卷可稽。是被
    告上開自白顯與事實相符，堪信為真實。
  (二)就事實欄第一、(二)部分：
    1.被告於97年7 月29日因竊盜案件為警查獲，並經警徵得其
      同意而於同日下午6 時許，在屏東縣政府警察局枋寮分局
      獅子分駐所接受採尿，該尿液並經編列檢體編號為「枋警
      分第00000000號」，嗣經警於97年7 月30日送台灣檢驗科
      技股份有限公司檢驗，經該公司先以EIA 酵素免疫分析法
      初步檢驗後，再以氣相層析質譜儀法確認檢驗結果呈嗎啡
      類及甲基安非他命類陽性反應，此有上開台灣檢驗科技股
      份有限公司濫用藥物尿液檢驗報告1 紙、屏東縣警察局枋
      寮分局偵辦疑似施用毒品尿液檢體送驗代號與真實姓名對
      照表1 紙、勘察採證同意書1 紙及偵查報告1 紙（見警卷
      第2 頁）在卷可稽。
    2.復觀之該檢驗報告，安非他命確認檢驗之數值為271ng/ml
      、甲基安非他命確認檢驗之數值為543ng/ml，其檢驗數值
      均高於正常值，故其施用第二級毒品甲基安非他命毒品之
      事實，自堪認定。又施用甲基安非他命24小時後，約有施
      用劑量之70% 經由尿液排出，一般而言，在1 至5 天內，
      其尿液檢體中仍可檢測出其甲基安非他命陽性反應，有行
      政院衛生署管制藥品管理局91年9 月23日管檢字第109652
      號函文附卷可參（見本院卷第23頁），足見被告確有在其
      被採取尿液前1 日至5 日內之某時施用第二級毒品甲基安
      非他命行為1 次。又第二級毒品甲基安非他命既係政府嚴
      加查禁之物，且販賣毒品者亦冒受嚴厲刑罰之風險，故其
      在市面上之販售價格雖不若第一級毒品海洛因般昂貴，但
      仍具有一定之交易價值，且二者外觀上亦不相同，甲基安
      非他命係呈現結晶體狀，而海洛因則為白色粉末狀，若販
      賣海洛因者欲偷斤減兩降低成本，則於其所販賣之海洛因
      內加入其他與海洛因外型相似但價格更低廉之物即可，加
      入甲基安非他命既無從魚目混珠，又需付出相當成本，是
      被告所稱係其所施用之海洛因內摻雜有甲基安非他命，可
      能是甲基安非他命比較便宜云云，顯與常理有違，不足採
      信。再由被告尿液中所含安非他命、甲基安非他命檢驗數
      值均高於正常值甚鉅觀之，亦足排除被告施用海洛因時，
      誤用少許甲基安非他命之可能，被告顯係於本案採尿前1
      日至5 日內，於不詳地點，以不詳方式，故意施用甲基安
      非他命1 次，堪以認定。據此，被告辯稱其並未施用第二
      級毒品甲基安非他命云云，並無可採。
    3.綜上所述，被告前開所辯，係屬卸責之詞，不足採信。
  (三)又被告前因施用毒品案件，經本院以93年度毒聲字第773 號
    裁定送勒戒處所施以觀察、勒戒，後因認無繼續施用毒品之
    傾向，於民國94年1 月24日釋放出所等情，有臺灣高等法院
    被告前案紀錄表1 份在卷可按。其於觀察、勒戒執行完畢釋
    放後，5 年內再犯本件施用第一級毒品及第二級毒品之犯行
    ，自應依法追訴、處罰。故本件事證已臻明確，被告犯行堪
    以認定，自應依法論科。
三、按海洛因、甲基安非他命係毒品危害防制條例第2 條第2 項
    第1 款、第2 款所定之第一級毒品、第二級毒品，不得非法
    持有、施用。故核被告所為，係各犯毒品危害防制條例第10
    條第1 項、第2 項施用第一級、第二級毒品罪。其於施用海
    洛因、甲基安非他命前持有海洛因、甲基安非他命犯行，為
    其施用之高度行為所吸收，不另論罪。至於被告所犯上開2
    罪間，犯意各別，行為互殊，且皆可獨立評價，自應分論併
    罰。爰審酌被告正值青壯，身體健全，竟不知謹慎自持而吸
    食毒品，且前因犯施用毒品案件，經觀察、勒戒後，仍再犯
    本件之罪，足見其毫無悔意，戒癮之意志力甚為薄弱，惟念
    及其施用毒品之犯行，在本質上乃屬戕害自身身心健康之行
    為，且坦承部分犯行，犯罪後之態度尚可等一切情狀，分別
    量處如主文所示之刑，並合併定其應執行之刑，以資懲儆。
據上論斷，應依刑事訴訟法第299 條第1 項前段，毒品危害防制
條例第10條第1 項、第2 項，刑法第11條前段、第51條第5 款，
判決如主文。
本案經檢察官李侑姿到庭執行職務
中    華    民    國    98    年     1    月    13    日
                  刑事第五庭  審判長法  官  石家禎
                                    法  官  林家聖
                                    法  官  程士傑
以上正本證明與原本無異。
如不服本判決應於收受判決後10日內向本院提出上訴書狀，並應
敘述具體理由；其未敘述上訴理由者，應於上訴期間屆滿後20日
內向本院補提理由書（均須按他造當事人之人數附繕本）「切勿
逕送上級法院」。
中    華    民    國    98    年    1     月    13    日
                                    書記官  孫秀桃
附錄論罪科刑法條：
毒品危害防制條例第10條第1項、第2項
施用第一級毒品者，處 6 月以上 5 年以下有期徒刑。
施用第二級毒品者，處 3 年以下有期徒刑。


司法院資訊處製作；財團法人民間司法改革基金會備份。
